臺灣板橋地方法院交通事件裁定　　　　　　　　　九十三年度交聲字第一０四０號
　　原處分機關　交通部公路總局臺北區監理所
　　異　議　人　甲○○
　　即受處分人
右列異議人因違反道路交通管理處罰條例案件，對於交通部公路總局臺北區監理所於
民國九十三年七月十二日以北監自裁字第裁四０｜Ｍ00000000號所為之裁決
處分（原舉發案號：臺南縣政府警察局九十三年二月六日南縣警交字第Ｍ00000
000號）聲明異議，本院裁定如左：
    主  文
原處分撤銷。
甲○○汽車駕駛人，行車速度，超過規定之最高時速，處罰鍰新臺幣貳仟肆佰元，並
記違規點數壹點。
    理  由
一、原處分意旨略以：異議人即受處分人甲○○於民國九十三年一月二十八日十六時
    二十六分許，駕駛車號：Ｑ六｜三二五九號自用小客車，在一七二線二十八‧八
    公里路段，因行車速度超過規定之最高時速未滿二十公里違規，經臺南縣政府警
    察局交通警察隊於九十三年二月六日以南縣警交字第Ｍ00000000號舉發
    違反道路交通管理事件通知單（下稱舉發通知單）逕行舉發，異議人未依通知期
    限到案，爰依道路交通管理處罰條例第四十條第一項之規定，裁處罰鍰新臺幣二
    千四百元。
二、異議意旨略謂：伊於九十三年七月間接獲臺北區監理所寄來的違反道路交通管理
    事件裁決書，惟伊先前並未接獲舉發通知單，遂於九十三年七月二十日提出申訴
    ，嗣經查復該舉發通知單確未送達，已郵退原舉發單位，並依規定將舉發通知單
    寄存於送達地之郵政機關，然伊並未見到郵局張貼之招領單或白色掛號郵件招領
    通知單，卻要伊繳納最高額罰鍰，實感不服，為此聲明異議，請求撤銷原處分云
    云。
三、按汽車駕駛人，行車速度，超過規定之最高時速者，處新臺幣一千二百元以上二
    千四百元以下罰鍰；又汽車駕駛人有第四十條第一項之情形者，除依原條款處罰
    鍰外，並記違規點數一點，道路交通管理處罰條例第四十條第一項、第六十三條
    第一項第一款分別定有明文。次按道路交通管理處罰條例所定罰鍰之處罰，行為
    人接獲違反道路交通管理事件通知單後，於十五日內得不經裁決，逕依第九十二
    條第三項之罰鍰基準規定，向指定之處所繳納結案；不服舉發事實者，應於十五
    日內，向處罰機關陳述意見；其不依通知所定期限前往指定處所聽候裁決，且未
    依規定期限繳納罰鍰結案或向處罰機關陳述意見者，處罰機關得逕行裁決之，同
    條例第九條第一項亦有規定。再按處理違反道路交通管理事件，有關文書送達之
    程序，依行政程序法之規定；送達，有不能：一、向應受送達人之住居所、事務
    所、營業所或就業處所為之，二、如不獲會晤應受送達人時，得將文書付與有辨
    別事理能力之同居人、受僱人或應送達處所之接收郵件人員之情形者，得將文書
    寄存送達地之地方自治或警察機關，並作送達通知書兩份，一份黏貼於應受送達
    人住居所、事務所、營業所或其就業處所門首，另一份交由鄰居轉交或置於該送
    達處所信箱或其他適當位置，以為送達。前項情形，由郵政機關為送達者，得將
    文書寄存於送達地之郵政機關。寄存機關自收受寄存文書之日起，應保存三個月
    ，以上違反道路交通管理事件統一裁罰基準及處理細則第五條、行政程序法第七
    十四條均分別有其規定。
四、經查，本件異議人即受處分人甲○○於九十三年一月二十八日十六時二十六分許
    ，駕駛車號：Ｑ六｜三二五九號自用小客車，在一七二線二十八‧八公里路段，
    因「行車限速六十公里，經測時速七十四公里，超速十二公里未滿二十公里」之
    行車速度超過規定最高時速未滿二十公里之交通違規行為，業經臺南縣政府警察
    局交通警察隊逕行舉發在案，有該警局九十三年二月六日南縣警交字第Ｍ000
    00000號舉發通知單影本一紙附卷可稽，並有採證照片影本二幀在卷足佐，
    此違規行為復為異議人所不爭執，堪認異議人確有於上述時地駕車其行車速度超
    過規定之最高時速之違規行為，本件事證明確，其違規事實洵堪認定。次查，本
    件舉發通知單係由原舉發機關即臺南縣政府警察局以郵務方式送達至異議人先前
    所陳報登記之車主地址即「臺北縣中和市○○路二０三巷六之二號」，因未能送
    達，該舉發通知單遂退回原舉發機關，原舉發機關隨即依違反道路交通管理事件
    統一裁罰基準及處理細則第五條準用行政程序法第七十四條之規定，將該舉發通
    知單辦理寄存送達，由送達地之郵政機關中和郵局於九十三年二月十二日寄存中
    和連城路郵局招領並開立郵件招領通知單，且依規定製作「寄存送達通知書」二
    份，一份黏貼於應受送達人即異議人上址門首，另一份置於該址信箱內以為送達
    ，且該寄存郵件已保存逾三個月，異議人逾期未繳罰鍰，原處分機關即交通部公
    路總局臺北區監理所遂以最高額罰鍰裁罰等情，此有臺南縣政府警察局九十三年
    八月三日南縣警交字第０九三００五三０六七號函文影本、臺南縣政府警察局交
    通隊送達證書影本、臺南縣政府警察局舉發違反道路交通管理事件通知單影本、
    交通部公路總局臺北區監理所九十三年八月十日北監自字第０九三六０二三四九
    四號函影本、交通違規查詢報表、交通部公路總局臺北區○○○○○道路交通管
    理事件裁決書影本及板橋郵局郵務科九十三年十月十二日板郵字第０００三三號
    書函各一份在卷可查，原舉發機關依異議人所陳報登記之車主地址（依聲明異議
    狀所述，異議人亦實際居住於該地址）掛號郵寄送達該舉發通知單既然無誤，核
    諸上開寄存送達程序，依法亦無不合，是本件舉發通知單要屬已合法送達於異議
    人，異議人所辯未合法接獲本件違規舉發通知單云云，即非可採。從而，異議人
    既確有前揭違規事實，嗣經原舉發機關逕行舉發後，該舉發通知單業以寄存送達
    方式合法送達於異議人，已詳如上述，而異議人遲至九十三年七月二十日對本件
    交通違規事件提出申訴（其真意實為聲明異議）時尚未繳納罰鍰，有申訴單影本
    及聲明異議狀各一份在卷可佐，是原處分機關於九十三年七月十二日以異議人逾
    越應到案期限（九十三年三月六日）三十日以上，逕依立法者於道路交通管理處
    罰條例第九十二條第三項授權行政機關訂定之違反道路交通管理事件統一裁罰基
    準表之規定，以最高額裁處異議人罰鍰新臺幣二千四百元，即非無據。惟原處分
    機關之裁罰主文漏未依前揭規定，對於異議人予以記違規點數一點，於法尚有未
    合，自難予以維持。是本件異議人前開異議雖無理由，然原處分機關之前揭處分
    既有如上瑕疵，自應由本院將原處分撤銷，並自為裁罰異議人如主文第二項所示
    ，以期適法。
據上論斷，應依道路交通管理處罰條例第八十七條第二項、道路交通案件處理辦法第
二十條前段，裁定如主文。
中　　　華　　　民　　　國　  九  十  三　　年　　十　　月 　 二十九  　日
                                  臺灣板橋地方法院交通法庭
                                      法    官  高  奕  驤
右正本證明與原本無異。
如不服本裁定，應於裁定送達後五日內向本院提出抗告狀。
                                      書 記 官  廖  舜  宜
中　　　華　　　民　　　國　  九  十  三　　年　　十　　月 　 二十九  　日
